EDUARDO ORIEL DÍAZ DEL CASTILLO SHAW (8-867-1043)

Obtener un puesto en la empresa, para contribuir con mi experiencia y habilidades en el logro de las metas generales de la empresa, con la oportunidad de continuar desarrollándome.

EXPERIENCIA

Panamá

Febrero 2016 - Diciembre 2017

Profesor de tecnología

Coelgio Nuestra señora de la paz

Impartir clases de tecnología a un gran numero de estudiantes, desde pre-kinder hasta 12° grado.

Panamá

Diciembre 2010 - Noviembre 2015

Asistente de Fotografía

Grey Díaz, Concepto Fotográfico

Apoyar al fotógrafo en bodas, quince años, entre otros eventos.

Panamá

Mayo 2015 - Septiembre 2015

Agente de Soporte Técnico

Cable and Wireless

Apoyar a los usuarios en el manejo de las herramientas de Internet y hardware que proporcionen la empresa al cliente.

Panamá, Panamá

Marzo 2019 - Noviembre 2019

Profesor de cómputo

Pierre Faure School

Impartir clases de robotica y programación de tercer grado hasta 12° grado.

EDUCACIÓN

La loceria, Tumba Muerto 2009

12 Grado en ciencia con Informática

Instituto Fermín Naudeau

Diploma de bachiller

Transítmica, Panama *En curso*

Ultimo año - Ingeniería en informática Facultad de Informática, electrónica y comunicación

Universidad de Panamá

Indice academico 2.027 - Ingeniería en informatica en curso

CERTIFICADOS Y CURSOS

Seminario - Taller Libres de Bullyng, por la fundación basta de acoso y violencia Panamá

Certificado - Asistencia al foro de comercio electrónico 2018. Universidad de Panamá. Duración 3 horas

Certificado - Asistencia al Oracle Developer Tour Panama. Universidad de Panamá. Duración 8 horas.

Introduction to Packet Tracer

For completing the Cisco Networking Academy Introduction to Packet Tracer course.

Cisco Networking Academy

RECONOCIMIENTOS Y PREMIOS

Segundo lugar, Concurso de proyectos 2015. Proyecto Videojuego ELEMENTIUM. SIECOM-IEEE Universidad de Panamá - FIEC

INFORMACIÓN DE CONTACTO

Email

eduardo-dcs@outlook.es

Dirección

Calle 11 1/2 al final, Río abajo, Panamá

Teléfono

(+507) 6563 4299

COMPETENCIAS

C# - Básico

HTML - Intermedio

Oracle SQL - Básico

Linux - Básico

Reparación de PC

C++ - Intermedio

MS Office - Intermedio

PHP - Básico

Ruby - Básico

Unity - Intermedio

Diseño Web

MS Office - Intermedio

IDIOMAS

Inglés

Básico

Español

Nativo

REFERENCIAS



Profesora María Teresa Personal Working, Computo e Ingles - Colegio Pierre Faure School- Contacto: (+507) 6094-5756 Relacion: Compañera de Trabajo



Grey Díaz - Contacto: grey@greydiaz.com (+507) 69491464 Relacion: Fotógrafo en jefe